【裁判字號】    95,訴,738
【裁判日期】    950725
【裁判案由】    毒品危害防制條例
【裁判全文】
臺灣桃園地方法院刑事判決               95年度訴字第738號
公  訴  人  臺灣桃園地方法院檢察署檢察官
被      告  乙○○
指定辯護人  本院公設辯護人  甲○○
上列被告因毒品危害防制條例案件，經檢察官提起公訴（95年度
毒偵字第446 號），嗣經本院訊問被告後，被告自白犯罪，檢察
官聲請協商判決，經本院合議庭裁定由受命法官改依簡式審判程
序後為協商判決，本院判決如下：
    主      文
乙○○連續施用第一級毒品，累犯，處有期徒刑玖月。扣案之第
一級毒品海洛因壹包（淨重零點零肆公克，空包裝重零點壹玖公
克），沒收銷燬之。
    事實及理由
一、犯罪事實：被告乙○○前曾於民國82年間因違反肅清煙毒條
    例案件，經本院以83年度訴緝字第39號判決判處有期徒刑3
    年4 月確定；於83年間因違反麻醉藥品管理條例案件，經本
    院以83年度易字第3102號判決判處有期徒刑4 月確定；上開
    2 罪經本院以83年度聲字第2565號裁定定應執行有期徒刑3
    年5 月確定，於83年9 月9 日入監執行，於84年12月15日因
    縮短刑期假釋出監；於85年間因違反肅清煙毒條例等案件，
    經本院以85年度訴字第1406號判決就非法吸用化學合成麻醉
    藥品部分判處有期徒刑6 月，就違反肅清煙毒條例部分判處
    有期徒刑3 年6 月，應執行有期徒刑3 年10月，經提起上訴
    ，經臺灣高等法院以86年度上訴字第163 號判決駁回上訴確
    定，與前揭假釋被撤銷後應執行殘刑1 年6 月5 日接續執行
    ，於86年3 月31日入監執行，於88年11月16日因縮短刑期假
    釋出監，於91年5 月6 日縮刑期滿假釋未經撤銷，未執行之
    刑以已執行論（構成累犯）；於90年間因施用毒品案件，經
    本院以90年度毒聲字第4971號裁定送勒戒處所觀察、勒戒，
    於91年10月8 日入所，因認有繼續施用傾向，經本院以91年
    度毒聲字第3219號裁定令入戒治處所施以強制戒治，於91年
    11月14日入戒治處所，嗣本院經檢察官聲請以92年度毒聲字
    第851 號裁定停止戒治付保護管束，於92年4 月11日出所，
    本院復經檢察官聲請以92年度毒聲字第2785號裁定撤銷停止
    戒治令入戒治處所施以強制戒治，於93年9 月11日執行完畢
    ，並經臺灣桃園地方法院檢察署檢察官於93年9 月13日以93
    年度戒毒偵字第267 號為不起訴處分確定。詎其仍未戒除毒
    癮，明知海洛因係毒品危害防制條例所稱之第一級毒品，不
    得非法持有及施用，竟基於施用第一級毒品之概括犯意，分
    別於95年1 月7 日下午某時在桃園縣大園鄉後厝村1 鄰後厝
    40號住處及95年1 月9 日15時許在桃園縣桃園市○○路286
    號前，連續以注射針筒施用第一級毒品海洛因2 次。嗣為警
    於95年1 月9 日16時40分許，在桃園縣桃園市○○路286 號
    前查獲，並扣得第一級毒品海洛因1 包（淨重0.04公克，空
    包裝重0.19公克）。案經桃園縣政府警察局桃園分局報告臺
    灣桃園地方法院檢察署檢察官偵查起訴。
二、證據：
（一）被告乙○○於本院審理中之自白。
（二）卷附桃園縣政府警察局桃園分局被採尿人姓名編號對照表
      、臺灣檢驗科技股份有限公司濫用藥物尿液檢驗報告各1
      紙。
（三）扣案第一級毒品海洛因1 包（淨重0.04公克，空包裝重0.
      19公克），及卷附法務部調查局鑑定通知書1 紙。
（四）照片1 幀。
三、本件被告已認罪，經檢察官與被告於本院審理時達成協商之
    合意，其合意內容為：被告連續施用第一級毒品海洛因願受
    科處有期徒刑9 月。經查，上開協商合意並無刑事訴訟法第
    455 條之4 第1 項所列情形之一，檢察官聲請改依協商程序
    而為判決，本院爰不經言詞辯論，於協商合意範圍內為協商
    判決，合予敘明。
四、附記：按修正後刑法第2 條第1 項之規定：「行為後法律有
    變更者，適用行為時之法律。但行為後之法律有利於行為人
    者，適用最有利於行為人之法律」，係規範行為後法律變更
    所生新舊法比較適用之準據法，於新法施行後，應適用新法
    第2 條第1 項之規定，為「從舊從輕」之比較；比較時應就
    罪刑有關之共犯、未遂犯、想像競合犯、牽連犯、連續犯、
    結合犯，以及累犯加重、自首減輕暨其他法定加減原因（如
    身分加減）與加減例等一切情形，綜其全部罪刑之結果而為
    比較（最高法院95年第8 次刑事庭會議決議參照）。查被告
    行為後，連續犯、累犯之規定，均有修正：刑法第56條連續
    犯之規定業於94年1 月7 日修正公布刪除，並於95年7 月1
    日施行，則被告之犯行，因行為後新法業已刪除連續犯之規
    定，此刪除雖非犯罪構成要件之變更，但顯已影響行為人刑
    罰之法律效果，自屬法律有變更；另刑法第47條累犯之規定
    於94年1 月7 日修正公布，並於95年7 月1 日施行，修正前
    刑法第47條規定：「受有期徒刑之執行完畢，或受無期徒刑
    或有期徒刑一部之執行而赦免後，5 年以內再犯有期徒刑以
    上之罪者，為累犯，加重本刑至二分之一。」修正後刑法第
    47 條 第1 項規定：「受徒刑之執行完畢，或一部之執行而
    赦免後，5 年以內故意再犯有期徒刑以上之罪者，為累犯，
    加重本刑至二分之一。」經比較前述新、舊法結果，修正後
    規定並未較有利於行為人，則應依修正後刑法第2 條第1 項
    前段規定，適用行為時（即修正前）之法律。
五、沒收：扣案之第一級毒品海洛因1 包（淨重0.04公克，空包
    裝重0.19公克），因海洛因為第一級毒品，包裝之塑膠袋又
    與所包裝之海洛因難以析離，應一併依毒品危害防制條例第
    18條第1 項前段之規定，沒收銷燬之。
六、應適用之法條：刑事訴訟法第455 條之4 第2 項、第455 條
    之8 ，毒品危害防制條例第10條第1 項、第18條第1 項前段
    ，修正後刑法第2 條第1 項前段、修正前刑法第11條、第56
    條、第47條。
七、本判決除有刑事訴訟法第455 條之4 第1 項第1 款、第2 款
    、第4 款、第6 款、第7 款所定情形之1 ，或違反同條第2
    項規定者外，不得上訴。
八、如不服本件判決，得自收受判決送達之日起10日內，向本院
    提出上訴書狀，上訴於第二審法院。
本案經檢察官嵇珮晶到庭執行職務。
中    華    民    國    95    年     7    月    25    日
                  刑事第二庭    法  官  鄭吉雄
以上正本證明與原本無異。
如不服本判決，應於判決送達後10日內向本院提出上訴狀（應附
繕本），上訴於臺灣高等法院。
                                書記官  謝至菁
中    華    民    國    95    年    8     月    7     日
附錄法條：
毒品危害防制條例第10條第1 項
施用第一級毒品者，處 6 月以上 5 年以下有期徒刑。


司法院資訊處製作；財團法人民間司法改革基金會備份。
